【裁判字號】    94,訴,2139
【裁判日期】    950414
【裁判案由】    商標異議
【裁判全文】
臺北高等行政法院裁定
                                     94年度訴字第02139號
原      告  甲○○
                          送達.
                            屯.
被      告  經濟部
代  表  人  黃營杉部長）住同.
參  加  人  春錫機械工業股份有限公司
代  表  人  丙○○
上列原告與被告間因商標異議事件，應命參加人獨立參加訴訟，
本院裁定如下：
    主  文
春錫機械工業股份有限公司應獨立參加本件被告之訴訟。
    理  由
一、按行政法院認為撤銷訴訟之結果，第三人之權利或法律上利
    益將受損害者，得依職權命其獨立參加訴訟，行政訴訟法第
    42條第1項定有明文。
二、緣原告甲○○前於民國（下同）90年10月30日以「TOP TOOL
    及圖」商標，指定使用於當時商標法施行細則第49條所定商
    品及服務分類表第7 類之「金屬加工機械用虎鉗、聯軸器、
    齒輪、鏈輪、滾輪、推桿、培林、軸封、軸襯、軸承座、滾
    針軸承、活塞環、氣缸蓋、磁力盤、油壓夾頭、油壓夾頭迴
    轉缸、拉製機心軸、定速接頭、驅動聯結器、液體動力型軸
    台」商品，向原處分機關智慧財產局申請註冊，經該局審查
    ，准列為審定第00000000號商標。嗣參加人春錫機械工業股
    份有限公司於92年2 月14日以該審定商標有違當時商標法第
    37條第7 款、第12款及第14款之規定，對之提起異議。審查
    期間，商標法於92年11月28日修正公布施行，該局爰依現行
    商標法第89條第1 項之規定，逕予該審定商標註冊，並發給
    第0000000 號商標註冊證，其權利期間為自92年12月1 日起
    至102 年11月30日止；另原處分機關依同法第90條規定，以
    參加人異議主張條款修正前商標法第37條第7 款及第12款即
    相當於現行商標法第23條第1 項第12及第13款之規定併同審
    查，並以93年8 月20日中台異字第920193號商標異議審定書
    為「主張有違修正前商標法第37條第14款規定部分，異議駁
    回；主張有違修正前商標法第37條第7 、12款規定部分，異
    議不成立」之處分。參加人不服，提起訴願，案經被告經濟
    部審議，並以94年5 月5 日經訴字第09406127370 號作成「
    原處分撤銷，由原處分機關另為適法之處分。」之訴願決定
    ，原告不服，遂向本院提起行政訴訟。本件判決之結果，倘
    認原處分及訴願決定應予撤銷，參加人春錫機械工業股份有
    限公司之權利或法律上之利益將受損害，本院自得依前開條
    文之規定，命參加人獨立參加本件訴訟，爰裁定如主文。
中    華    民    國    95    年     4    月   14     日
                  第 七 庭 審 判 長 法  官  劉介中
                                    法  官  黃秋鴻
                                    法  官  李玉卿
上為正本係照原本作成。
本件不得聲明不服。
中    華    民    國    95    年     4    月   14     日
                                    書記官  黃明和


司法院資訊處製作；財團法人民間司法改革基金會備份。
